# 请问应该确认投资收益还是其他综合收益

提问人：chuju21 时间：2016-10-25 20:00:23
A为一般制造业，有一参股公司B，A对B不构成控制、共同控制和重大影响且无活跃市场、公允价值不能可靠计量，A将B放到可供出售金融资产核算，按成本计量。A对B投资成本 1 亿元，持股10%。
C公司与A、B两公司均无关联关系，C定向增发股份向B公司股东（包括A公司）收购所持有B公司股份，交易价格以B公司评估价为准。完成收购后，B公司成为C公司控股子公司，A公司转而持有C公司股份，但仍对C公司不构成控制、共同控制和重大影响且无活跃市场、公允价值不能可靠计量。C公司收购B公司的价格为 40 亿元，其中A公司 4 亿元，享有C公司6%股份。
请问：A公司应该事项增值的 3 亿元是按金融工具确认准则放到其他综合收益核算呢，还是按非货币性资产交换计入当期损益？？

回答人：chenyiwei
该事项不适用非货币性资产交换准则，而是应当适用金融工具准则，因此应当看作一项金融资产（原先对B的股权投资）的终止确认和一项新的金融资产（对C的股权投资）的初始确认，对C的股权投资就是处置对B的股权投资所获得的对价，C的股权投资的公允价值与原先对B的股权投资的账面价值之间的差额作为处置损益确认为投资收益。
提示：金融工具准则在很多理念问题上与传统的非金融非流动资产（如存货、固定资产、无形资产等）存在差异和冲突，而非货币性资产交换准则是建立在传统的非金融资产交换的基础上的，所以对于换入、换出资产涉及金融资产的情形，不要用非货币性资产交换准则。

提问人：chuju21 时间：2016-10-26 07:50:04
谢谢陈版主的解答，如果条件变一下，C公司是上市公司，可以采用公允价值计量，A目前持有C的股份是限售流通股，A将C作为可供出售金融核算，后期以公允价值计量。如果这样的话差值 3 亿是不是也应该作为投资收益核算。联系过事务所，事务所认为是因为C资产重组导致该收购事件，应视同为是可供出售金融资产由成本确认变更为公允价值确认，增值部分计入其他综合收益，这种说法版主怎么看。

回答人：chenyiwei
不能这样理解。这不是对同一项金融资产改变后续计量模式，而是不同于原有金融资产的另一项金融资产，所以是一项金融资产的终止确认和另一项金融资产的初始确认。